【裁判字號】    97,簡上,10
【裁判日期】    970715
【裁判案由】    竊盜
【裁判全文】
臺灣臺東地方法院刑事判決              97年度簡上字第10號
上  訴  人
即  被  告  丙○○
上列被告因竊盜案件，不服本院臺東簡易庭中華民國97年4 月23
日97年度東簡字第98號刑事簡易判決（偵查案號：97年度速偵字
第7號），提起上訴，本院管轄之第二審合議庭判決如下：
    主  文
上訴駁回。
丙○○緩刑貳年。
    事  實
一、丙○○意圖為自己不法之所有，於民國97年4月1日下午5 時
    30分許，在臺東縣金峰鄉正興村8 鄰98號乙○○新建房屋處
    ，徒手竊取乙○○所有之約30公分長鋼筋70條後，放置於其
    使用之車牌號碼K3-7705號自小貨車上，嗣為警當場查獲。
二、案經臺東縣政府警察局大武分局報告臺灣臺東地方法院檢察
    署檢察官偵查聲請簡易判決處刑。
    理  由
一、按被告以外之人（包括證人、鑑定人、告訴人、被害人及共
    同被告等）於審判外之陳述雖不符刑事訴訟法第159條之1至
    之4 等四條之規定，而經當事人於審判程序同意作為證據，
    法院審酌該言詞陳述或書面陳述作成時之情況，認為適當者
    ，亦得為證據；當事人、代理人或辯護人於法院調查證據時
    ，知有刑事訴訟法第159條第1項不得為證據之情形，而未於
    言詞辯論終結前聲明異議者，視為有前項之同意，同法第15
    9條之5定有明文。本件證人即被害人乙○○於警詢之陳述，
    及檢察官所提各項證據，被告丙○○於本院對於該等證據均
    未爭執證據能力，本院審酌該等證據作成時之情況，並無不
    宜作為證據之情事，依刑事訴訟法第159條之5第2 項之規定
    ，自得作為證據。
二、訊據被告就前揭犯罪事實坦承不諱，核與被害人乙○○之證
    述相符，並有贓物認領保管單、刑案現場測繪圖各1 紙、刑
    案現場照片15幀附卷可稽，足認被告自白與事實相符，本件
    事證明確，被告犯行堪予認定。
三、核被告所為，係犯刑法第320條第1項之普通竊盜罪。原審審
    酌被告之素行、品行、犯罪動機、目的、手段、所生危害及
    犯後坦承犯行態度良好等一切情狀，逕以簡易判決處刑處拘
    役50日，如易科罰金，以新台幣1千元折算1日，其認事用法
    ，洵無不當，量刑亦屬妥適，被告上訴指摘原判決不當，非
    有理由，其上訴應予駁回。
四、查被告未曾因故意犯罪受有期徒刑以上刑之宣告，有臺灣高
    等法院被告前案紀錄表1 件可參，被告於犯後坦承罪行，態
    度良好，且目前從事資源回收工作，其妻因精神中度障礙無
    法工作，其長女就讀高中，家中經濟均有賴被告負擔，亦有
    被告戶籍謄本、被告配偶之身心障礙手冊及其長女之在學證
    明各1 紙可佐，綜合上情，本院認被告經此教訓，當知警惕
    ，而無再犯之虞，而其從事回收工作以扶養家庭，所宣告之
    刑以暫不執行為適當，爰宣告緩刑2年，以啟自新。
據上論斷，應依刑事訴訟法刑事訴訟法第455條之1第3項、第368
條，刑法第74條第1項第1款，判決如主文。
本案經檢察官甲○○到庭執行職務。
中    華    民    國    97    年    7     月    15    日
                  刑事第三庭  審判長法  官  莊松泉
                                    法  官  簡芳潔
                                    法  官  蔡玉雪
以上正本證明與原本無異。
如不服本判決應於收受本判決後10日內向本院提出上訴書狀；上
訴書狀應敘述具體理由。未敘述上訴理由者，應於上訴期間屆滿
後20日內向本院補提理由書狀（均須按他造當事人之人數附繕本
）。「切勿逕送上級法院」。
告訴人或被害人對於本判決如有不服，請書具不服之理由狀，請
求檢察官上訴者，其上訴期間之計算係以檢察官收受判決正本之
日期為準。
                                    書記官  陳昭穎
中    華    民    國    97    年    7    月     15    日
附錄論罪法條：
中華民國刑法第320條（普通竊盜罪、竊佔罪）
意圖為自己或第三人不法之所有，而竊取他人之動產者，為竊盜
罪，處5年以下有期徒刑、拘役或5百元以下罰金。
意圖為自己或第三人不法之利益，而竊佔他人之不動產者，依前
項之規定處斷。
前二項之未遂犯罰之。


司法院資訊處製作；財團法人民間司法改革基金會備份。
